---
title: "INFORME FINAL ESTADÍSTICA MULTIVARIADA"
subtitle: "Análisis exploratorio encuenta IEFIC-2017 -2018"
author: "Diego Israel Sanabria Higuera"
output: 
  html_document: 
    css: styles.css
---


```{r setup, include=FALSE, message= FALSE, warning=FALSE, echo=FALSE, error=FALSE}
knitr::opts_chunk$set(warning = FALSE, message = FALSE)
info.date<-format(Sys.time(), "%Y-%m")
fileConn<-file("footer.html")
msj<-paste("<p>", info.date, "ESTADISTICA DESCRIPTIVA</p>")
writeLines(c(msj,"<p> UPTC.</p>"),fileConn)
close(fileConn)
```

<script>
$(document).ready(function() {
  // Ocultar todas las secciones excepto la primera al cargar la página
  $(".tabcontent").hide();
  $("#introduccion").show();
  
  // Manejar el clic en los botones
  $(".tablink").click(function() {
    // Ocultar todas las secciones
    $(".tabcontent").hide();
    // Mostrar la sección correspondiente
    var tabId = $(this).attr("data-id");
    $("#" + tabId).show();
  });
});
</script>


## _ANÁLISIS EXPLORATORIO UNIVARIADO_
Texto Texto


<div class="tab">
  <button class="tablink first-tab" data-id="introduccion">INTRODUCCIÓN</button>
  <button class="tablink" data-id="seccion1">INGRESO</button>
  <button class="tablink" data-id="seccion2">Sección 2</button>
</div>



<div id="introduccion" class="tabcontent">
#### SET DE DATOS
Encuesta de Carga Financiera y Educación Financiera de los Hogares - IEFIC-2017 -2018

```{r}
library(data.table)
df_Ct <- fread("Outputs/df_Ct.csv")
str(df_Ct)
```

```{r}
library(DT)
library(data.table)
DT::datatable(df_Ct)
```

</div>


<div id="seccion1" class="tabcontent">
#### INGRESO TOTAL POR PERSONA
Encuesta de Carga Financiera y Educación Financiera de los Hogares - IEFIC-2017 -2018
```{r}
tf_ingreso <- readRDS("Outputs/tf_ingreso.rds")
str(tf_ingreso)
```

```{r}
library(DT)
library(data.table)
DT::datatable(tf_ingreso)
```

</div>