---
title: "INFORME FINAL ESTADÍSTICA MULTIVARIADA"
subtitle: "Análisis exploratorio encuenta IEFIC-2017 -2018"
author: "Diego Sanabria"
output: 
  html_document: 
    css: styles.css
---


```{r setup, include=FALSE, message= FALSE, warning=FALSE, echo=FALSE, error=FALSE}
knitr::opts_chunk$set(warning = FALSE, message = FALSE)
info.date<-format(Sys.time(), "%Y-%m")
fileConn<-file("footer.html")
msj<-paste("<p>", info.date, "ESTADISTICA DESCRIPTIVA</p>")
writeLines(c(msj,"<p> UPTC.</p>"),fileConn)
close(fileConn)
```

<script>
$(document).ready(function() {
  // Ocultar todas las secciones excepto la primera al cargar la página
  $(".tabcontent").hide();
  $("#introduccion").show();
  
  // Manejar el clic en los botones
  $(".tablink").click(function() {
    // Ocultar todas las secciones
    $(".tabcontent").hide();
    // Mostrar la sección correspondiente
    var tabId = $(this).attr("data-id");
    $("#" + tabId).show();
  });
});
</script>


### _A.E. UNIVARIADO VAR. CUANTITATIVAS_
Texto Texto


<div class="tab">
  <button class="tablink first-tab" data-id="introduccion">INTRODUCCIÓN</button>
  <button class="tablink" data-id="seccion1">INGRESO</button>
  <button class="tablink" data-id="seccion2">G. ALIMENTACIÓN</button>
  <button class="tablink" data-id="seccion3">G. VESTUARIO</button>
  <button class="tablink" data-id="seccion4">G. RECREACIÓN</button>
</div>



<div id="introduccion" class="tabcontent">
#### SET DE DATOS
Encuesta de Carga Financiera y Educación Financiera de los Hogares - IEFIC-2017 -2018

```{r echo=FALSE}
library(dplyr)
library(scales)
library(data.table)
df_Ct <- fread("Outputs/df_Ct.csv") %>% 
  select(-V1)

df_Ct <- data.table::as.data.table(lapply(df_Ct, as.numeric))
df_Ct$DEPARTAMENTO <- as.character(df_Ct$DEPARTAMENTO)

df_Ct <- df_Ct %>%
  mutate(across(where(is.numeric) & !matches("DEPARTAMENTO"), ~dollar(.)))

str(df_Ct)
```

```{r warning=FALSE}
library(DT)
library(data.table)
DT::datatable(df_Ct, options = list(pageLength = 15))
```

</div>
